臺灣新北地方法院板橋簡易庭民事簡易判決
111年度板簡字第1639號
原      告  余承光  
被      告  陳陸湘  


上列當事人間請求侵權行為損害賠償事件，本院於民國111年9月
15日言詞辯論終結，判決如下：
    主      文
被告應給付原告新臺幣貳萬元，及自民國一百一十一年六月二十
九日起至清償日止，按週年利率百分之五計算之利息。
原告其餘之訴駁回。
訴訟費用由被告負擔百分之五，餘由原告負擔。
本判決原告勝訴部分得假執行。
    事實及理由
一、原告主張：
　　被告為原告配偶之母，因故對原告不滿，竟基於傷害之犯意
    ，於民國110年2月24日13時許，在新北市○○區○○路0段000號
    32樓之5住所（下稱板橋住家），徒手掌摑原告之面部、搥
    打其肩膀，致原告受有左臉頰挫傷、雙肩疼痛等傷害，並同
    時對原告以極度不友善言語進行言語暴力。原告因被告上開
    傷害行為致身心受創，經臺灣新北地方法院110年度審訴字
    第963號刑事判決有罪在案。又原告於111年4月15日前往板
    橋住家時，於原告幼子前又遭被告以極不友善之態度及言語
    大聲斥責，並一度要求要跟原告下跪。原告因被告傷害及言
    語辱罵之行為，造成創傷壓力症候群，至今仍無法正常工作
    。為此，對被告請求醫療費用新臺幣（下同）15,000元、精
    神慰撫金385,000元，共計40萬元。為此，爰依侵權行為損
    害賠償之法律關係，請求被告賠償損害等語。並聲明：被告
    應給付原告40萬元，並自起訴狀繕本送達被告之翌日起至清
    償日止，按年息百分之5計算之利息。
二、被告則以：
　　被告對其傷害原告之行為，業經法院為有罪判決乙事並不爭
    執，惟原告稱其事發後導致其憂鬱症而無法工作之乙事，從
    原告就醫紀錄可知，原告事前早已有憂鬱症，並非被告傷害
    行為所致。原告與被告之子結婚後拋家棄子，都是被告在幫
    忙照顧小孩，都未曾向原告請求保母費，已經忍耐許久，原
    告還對被告提起訴訟，情何以堪等語，資為抗辯，並聲明：
    原告之訴駁回。
三、法院之判斷：
  ㈠原告主張被告於上開時、地，有傷害之故意侵權行為，致原
    告受有上開傷害等情，有本院110年度審訴字第963號刑事判
    決在卷可稽，並經本院依職權調閱上開刑事案件偵審卷宗，
    核閱屬實，被告亦自認如前，堪信原告之主張為真。至原告
    主張被告尚有言語暴力之侵權行為乙事，未見原告提出此部
    分證明資料，難認可採。
  ㈡按因故意或過失，不法侵害他人之權利者，負損害賠償責任
    。故意以背於善良風俗之方法，加損害於他人者亦同；不法
    侵害他人之身體、健康，被害人雖非財產上之損害，亦得請
    求賠償相當之金額；民法第184條第1項定有明文、第195條
    第1項前段分別定有明文。次按當事人主張有利於己之事實
    者，就其事實有舉證之責任，民事訴訟法第277條本文定有
    明文。是以，民事訴訟如係由原告主張權利者，應先由原告
    負舉證之責，若原告先不能舉證，以證實自己主張之事實為
    真實，則被告就其抗辯事實即令不能舉證，或其所舉證據尚
    有疵累，亦應駁回原告之請求。查被告不法侵害原告身體權
    之侵權行為事實，業經認定於前，從而，原告依前開規定，
    訴請被告負賠償責任，應屬有據。茲將原告得請求賠償之金
    額，分述如下：
    ⒈醫療費用部分：
      原告主張因被告前開傷害行為受有創傷壓力症候群，而支
      出醫療費用15,000元乙節，固據提出林新醫療社團法人林
      新醫院病歷資料為證，然被告否認該部分就診與被告之傷
      害行為有關，而依前開病歷資料顯示，原告雖經診斷有混
      和焦慮及憂鬱情緒的適應障礙症、持續性憂鬱症、非特定
      的失眠症，然於被告前開傷害行為前之109年10月7日即有
      就診紀錄，難以認定與被告之傷害行為間有何相當因果關
      係，復欠缺原告因傷害行為就診之各次醫療單據，則原告
      醫療費用部分之請求，並無實據。
    ⒉精神慰撫金部分：
　　　按不法侵害他人之人格權，被害人受有非財產上損害，請
      求加害人賠償相當金額之慰撫金時，法院對於慰撫金之量
      定，應斟酌實際加害情形、所造成之影響、被害人痛苦之
      程度、兩造之身分地位、經濟情形及其他各種狀況，以核
      定相當之數額（最高法院47年度台上字第1221號、51年度
      台上字第223號判例意旨參照）。查原告因被告前揭傷害
      行為受有傷害，已如前述，堪認原告精神上自受有一定程
      度之痛苦，則其依民法第195條第1項規定，請求非財產上
      損害賠償，自屬有據。爰參酌兩造稅務電子閘門所得調件
      明細表所示資力狀況，經綜合考量兩造之關係、身分地位
      、經濟狀況、原告受傷程度、被告之侵權行為態樣暨情節
      等一切情狀，認原告請求40萬元之精神慰撫金容屬過高，
      應核減為2萬元為適當。
  ㈢末按遲延之債務，以支付金錢為標的者，債權人得請求依法
    定利率計算之遲延利息。給付無確定期限者，債務人於債權
    人得請求時，經其催告而未為給付，自受催告時起，負遲延
    責任。其經債權人起訴而送達訴狀，或依督促程序送達支付
    命令，或為其他相類之行為者，與催告有同一之效力。應付
    利息之債務，其利率未經約定，亦無法律可據者，週年利率
    為百分之5，民法第233條第1項、第229條第2項及第203條分
    別定有明文。本件原告請求被告給付之損害賠償，係以支付
    金錢為標的，且無確定期限，故原告請求被告給付自起訴狀
    繕本送達翌日即111年6月29日起至清償日止，按週年利率百
    分之5計算之利息，併應准許。
四、綜上所述，原告依侵權行為損害賠償之法律關係，請求如主
    文第1項所示，為有理由，應予准許。逾此範圍之請求，為
    無理由，應予駁回。
五、本件原告勝訴部分係依民事訴訟法第427條第1項規定適用簡
    易訴訟程序所為被告敗訴之判決，爰依同法第436條第2項、
    第389條第1項第3款規定，依職權宣告假執行。
六、本件事證已臻明確，兩造其餘之攻擊防禦方法及所提證據，
    於判決結果不生影響，爰不一一論列，併此敘明。
七、訴訟費用負擔之依據：民事訴訟法第79條。
中　　華　　民　　國　 111　　年　　9 　　月　　29　　日
                  臺灣新北地方法院板橋簡易庭
                        法  官  陳怡親
以上為正本係照原本作成。
如不服本判決，應於送達後20日內，向本院提出上訴狀並表明上
訴理由，如於本判決宣示後送達前提起上訴者，應於判決送達後
20日內補提上訴理由書（須附繕本）。
中　　華　　民　　國　 111　　年　　9　　月　　29　　日
                        書記官  劉芷寧